Minutes et répertoires du notaire Jacques II CHARLES, 14 août 1635 - 29 mai 1640 (étude XVIII)
Archives nationales
- Minutes de Jacques II CHARLES, 5 avril 1590 - 14 avril 1652; MC/ET/XVIII/194 - MC/ET/XVIII/262
  - Minutes. 1636, juillet - décembre, juillet - décembre 1636; MC/ET/XVIII/249; registre
    - DUBREUIL (Jean) maître menuisier, demeurant rue des Boulangers § Accord entre .. et Marguerite AUDREAU, pour éviter un procès en injures et paroles scandaleuses proférées par la dite AUDREAU envers .., 23 août 1636; MC/ET/XVIII/249; II/C/LI
      accord; Dubreuil, Jean
    - COUVENT des JACOBINS le Prieur et les religieux du rue Saint-Jacques § Fondation d'une messe dite par le Prieur et les religieux du COUVENT des JACOBINS à la demande de Catherine BRUSLÉ, pour le repos de l'âme de son père Jean BRUSLÉ conseiller du roi, Contrôleur général de l'Artillerie du roi., 28 août 1636; MC/ET/XVIII/249; II/C/LVIII
      fondation pieuse
    - TURPIN (Mathieu) maître maçon, bourgeois de Paris, demeurant rue Mouffetard § Transaction entre. .. et au nom de Jeanne LEDERIN, veuve de Guillaume TURPIN, sa mère, avec Honoré BOURSICOT, marchand de vins, à la suite d'injures et paroles scandaleuses proférées par ledit BOURSICOT à l'encontre desdits TURPIN., 28 août 1636; MC/ET/XVIII/249; II/C/LVII
      accord; Turpin, Mathieu; Boursicot, Honoré
    - ANGOT (Vallentin) compagnon imprimeur, demeurant des Carmes § Bail par Valentin ANGOT à Pierre VARENGNE, maître tissutier-rubannier,[, demeurant rue Judas] d'une partie de la maison où il est demeurant,[ sise rue des Carmes et appartenant ] le sieur DARDE, avocat en la Cour de Parlement est propriétaire, 13 septembre 1636; MC/ET/XVIII/249; fol. II/C/IIII/XX/XIIII
      bail; Angot, Valentin; Varengue, Pierre
    - DESAUGUIER (Jacques) maître teinturier, demeurant rue de la Bûcherie § Contrat de mariage entre Jacques DESAUGUIER et Catherine ROYER, fille majeure au service de Léonard AUBRY, maître paveur., 13 septembre 1636; MC/ET/XVIII/249; II/C/IIII/XX/XV
      contrat de mariage; Desauguier, Jacques; Royer, Catherine
    - JULLIOT (Regnault) marchand boulanger, demeurant Grande rue du faubourg Saint-Victor § Bail par Regnault JULLIOT à Louis RESTY, maître brodeur, demeurant rue d'Ecosse d'une maison rue des Boulangers, portant pour enseigne 'Le nom de Jésus' pour 3 années et moyennant 150 livres de loyer annuel, 14 septembre 1636; MC/ET/XVIII/249; II/C/IIII/XX/XVII
      bail; Julliot, Regnault; Resty, Louis
    - ROCHE (Louis) prêtre, licencié en droit canon en l'Université de Paris, demeurant dans le Collège de Boncourt § Codicille ajouté par Louis ROCHE à son propre testament devant ses notaires, 15 septembre 1636; MC/ET/XVIII/249; III/C/ III
      testament; Roche, Louis
    - LE ROY (Michel) maître savetier, demeurant Grande rue du faubourg Saint Jacques § Contrat de mariage entre Michel LEROY et Françoise BOUDIN fille usant de son droit, 18 septembre 1636; MC/ET/XVIII/249; III/C/IX
      contrat de mariage; Le Roy, Michel
    - MOREAU (Antoinette) veuve de Pasquier CORSIER, vigneron, d/te/ en la maison et Hôpital de la Pitié, faubourg Saint-Victor § Contrat de mariage entre Antoinette MOREAU et Jean GADOY, maître charron demeurant rue du Fer-à-cheval, faubourg Saint-Germain des Près, 20 septembre 1636; MC/ET/XVIII/249; III/C/XV
      contrat de mariage; Moreau, Antoinette
    - SERRURIER Apprentissage de § Contrat pour 5 années de Charles HARPIGNY, âgé de 13 ans, chez Antoine RASSIGOT, maître serrurier,, demeurant rue Mouffetard moyennant 24 lts payées au maître, 24 septembre 1636; MC/ET/XVIII/249; III/C/XVII
      Rassigot, Antoine
    - ANTHOINE (Mathurin) marchand frutier, demeurant rue Coipeaux § Contrat de mariage entre Mathurin ANTHOINE et Claude MELINE, assistée de son oncle Isaac LA BORDE, rue Mouffetard remplaçant ses feus père et mère Claude MELINE et Marthe ARMAND., 3 octobre 1636; MC/ET/XVIII/249; fol. III/C/XXXV
      contrat de mariage; Anthoine, Mathurin
    - GRILLE (Pierre) compagnon tailleur d'habits, demeurant rue du Pot-de-fer. § Contrat de mariage entre Pierre GRILLE et Marie LEGROIS, Veuve de Jean HUGO, veuve de Jean HUGO, demeurant rue du Pot-de-fer marchand boucher, 4 octobre 1636; MC/ET/XVIII/249; III/C/XXXIX
      contrat de mariage; Grille, Pierre
    - FILLEU (Marguerite) demeurant rue de Bourgogne, veuve de Nicolas JACQUIN. § Contrat de mariage entre Marguerite FILLEU et Jean ROBERT, maître cordonnier Veuve de Nicolas JACQUIN, marchand, 5 octobre 1636; MC/ET/XVIII/249; III/C/XLI
      contrat de mariage; Filleu, Marguerite; Robert, Jean
    - LE MAISTRE (Anne) veuve de Louis BOUY, demeurant rue Mouffetard § Testament de Anne LE MAISTRE, 7 octobre 1636; MC/ET/XVIII/249; III/C/XLVIII
      testament; Le Maistre, Anne
    - COIGNET (Marguerite) veuve en secondes noces de Guillaume MAZURE, bourgeois de Paris demeurant rue aux Fèves § Dépôt du testament de Marguerite COIGNET, 8 octobre 1636; MC/ET/XVIII/249; III/C/L
      testament; Coignet, Marguerite
    - POULLET (Etienne) maître charpentier (sic) demeurant rue Mouffetard, et de Barbe BURLUGAY § Signature de .. au contrat de mariage de sa fille Marie POULLET avec Antoine RASSIGOT, maître serrurier, demeurant dans le boulevard de la porte Saint-Marcel, 9 octobre 1636; MC/ET/XVIII/249; III/C/LVIII
      contrat de mariage; Poullet, Etienne; Poullet, Marie; Poullet, Etienne; Rassigot, Antoine
    - SAINCTHOMME (Florine de) demeurant rue des Trames-Bourgeois § Contrat de mariage entre Florine de SAINCTHOMME et André JOUSET, maître passementier - tissutier - boutonnier demeurant rue des Francs - Bourgeois., 12 octobre 1636; MC/ET/XVIII/249; III/C/LXXVI
      contrat de mariage; Saincthomme, Florine de; Jouset, André
    - SERRURIER maître Apprentissage § Contrat entre Jacques JUHOL, âgé de 20 ans en environ et Antoine BOULERNEL, maître serrurier, pour 3 ans et moyennant le paiement au maître de 30 LTZ, 14 octobre 1636; MC/ET/XVIII/249; III/C/IIII/XX/III
      Boulernel, Antoine
    - HERARD (Thomas) Prêtre, Chapelain en la Chapelle Sainte-Marie de Rilhac, de l'église Saint-Médard du faubourg Saint-Marcel-lès-Paris § Reconnaissance à Thomas HERARD d'une rente annuelle de 56 sols parisis, payée le pair de Noël par Antoine FREDEAU, maître menuisier,demeurant grande rue Mouffetard, 15 octobre 1636; MC/ET/XVIII/249; III/C/IIII/XX/IX
      reconnaissance; Herard, Thomas; Fredeau, Antonie
    - GAGNET (Mathieu) compagnon teinturier, demeurant dans le Cloître Saint-Marcel § Dépôt du testament de Mathieu GAGNET, 17 octobre 1636; MC/ET/XVIII/249; III/C/IIII/XX/XVIII
      testament; Gagnet, Mathieu
    - DESECHART (Jacques) marchand et maître ceinturier baudroyer, demeurant rue de la Calandre § Contrat de mariage entre Jacques DESECHART et Marie LAUDIGEOIS, veuve de Denis GUILLEMIN, demeurant rue de Lourcine, 17 octobre 1636; MC/ET/XVIII/249; IIII/C/II
      contrat de mariage; Desechart, Jacques; Laudigeois, Marie
    - GARNIER (Jeanne) demeurant rue Mouffetard § Contrat de mariage entre Jeanne GARNIER et Nicolas BAUDINOT, compagnon rôtisseur, 24 octobre 1636; MC/ET/XVIII/249; IIII/C/XXII
      contrat de mariage; Garnier, Jeanne; Baudinot, Nicolas
    - AQUITON (les héritiers) Propriétaires des jeux de Paume portant ce nom § Marché entre les héritiers AQUITON et Adrien LE BARBE, demeurant rue du Temple maître maçon, pour la réfection et l'entretien des dits jeux, et avec Nicolas LAMY, maître charpentier, demeurant Ile Notre-Dame pour la réfection des galeries les bordant et avec Sebastien MESSIER, maître maçon pour parfaire l'ouvrage, 25 octobre 1636; MC/ET/XVIII/249; IIII/C/XXVIII et XXX; XXXII
      marché; Lamy, Nicolas
    - LE BARBÉ (Adrien) maître maçon, demeurant rue du Temple. § Marché entre. .. et Jacques, Barbe et Elizabeth AQUITON, héritiers et enfants de Nicolas AQUITON, pour la réfection des Jeux de Paume 'Les AQUITONS' à raison de 40 sols par toise d'ouvrage., 25 octobre 1636; MC/ET/XVIII/249; IIII/C/XXVIII
      marché; Le Barbé, Adrien
    - MESSIER (Sébastien) maître maçon, d'Ile Notre-Dame § Marché entre. .. et les héritiers AQUITON, pour la finition des Jeux de Pomme 'Les AQUITONS', moyennant la somme de 150 lts, 25 octobre 1636; MC/ET/XVIII/249; IIII/C/XXXII
      marché; Messier, Sébastien
    - LAMY (Nicolas) maître charpentier, demeurant Ile Notre-Dame § Marché entre. .. et les héritiers AQUITON, pour les galeries et autres charpenteries des 2 jeux de Paume 'Les AQUITONS', pour la somme de 206 lts., 25 octobre 1636; MC/ET/XVIII/249; IIII/C/XXX
    - CHANTEAU (Mathieu) chirurgien, demeurant rue Montagne Sainte-Geneviève § Bail à Mathieu CHANTEAU par Nicolas MARIE, d'une part de jardin rue des Postes, 25 octobre 1636; MC/ET/XVIII/249; IIII/C/XXXIIII
      bail; Chanteau, Mathieu
    - DEHAUSSY (Charles) prêtre, demeurant faubourg Saint-Marcel § Testament de Charles DEHAUSSY, 1er novembre 1636; MC/ET/XVIII/249; IIII/C/LVIII
      testament; Dehaussy, Charles
    - GIRARD (Claude) marchand et maître libraire imprimeur demeurant rue de la Bûcherie en la maison ci-dessous déclarée § Bail à Claude GIRARD et à Anne BOURGEOIS, sa femme, de la maison 'L'Image Saint Marc' par Jean VORSE,[ ) Procureur Commis au Greffe Criminel du Châtelet, demeurant rue de Bière] pour 3 ans et moyennant 600 lts de loger annuel, plus un pain de sucre pesant 12 livres., 2 novembre 1636; MC/ET/XVIII/249; IIII/C/LX
      bail; Girard, Claude; Vorse, Jean
    - Contrat de mariage entre Pierre Turlan, joueur d'instruments, demeurant rue Traversine, et Anne Chavignon, fille majeure, auquel assistent comme témoin du fiancé, Adrien de La Perche, maître joueur d'instruments, ami, et comme témoin de la fiancée Edmond Chavignon, joueur d'instruments, son frère., 3 novembre 1636; MC/ET/XVIII/249
      Documents du Minutier central concernant l'histoire de la musique (1600-1650), par Madeleine Jurgens, tome II [études XI à XX, 1900 actes], Paris, Archives nationales, 1974, p. 651 (instrument de recherche imprimé dématérialisé, certaines notices sont plus détaillées dans la version intégrale accessible en ligne par la rubrique 'Autres instruments de recherche', voir contexte dans le Plan d’orientation général - Notaires de Paris, guides thématiques du Minutier).
    - COUVREUR de MAISONS maître; BONNEFOY (Simon) § Signature à un contrat de mariage, 3 novembre 1636; MC/ET/XVIII/249; IIII/C/LXVI
      contrat de mariage; Bonnefoy, Simon
    - MONTALLOT (Elizabeth) demeurant au Petit Champ, faubourg Saint-Marcel § Contrat de mariage entre Elizabeth MONTALLOT et Antoine TARTAISE, maître maçon, maçon ordinaire de Monseigneur, frère du roi, demeurant rue des Barres[TARTAISE (Etienne) maître maçon], 3 novembre 1636; MC/ET/XVIII/249; IIII/C/LXX
      contrat de mariage; Montallot, Elizabeth; Tartaise, Antoine; Tartaise, Etienne
    - BONNEFOY (Simon) maître couvreur de maison § Signature au mariage de Pierre TURLAN, joueur d'instruments, avec Anne CHAVIGNON, 3 novembre 1636; MC/ET/XVIII/249; III/C/LXVI
    - DUCHASTEL (Pierre) Compagnon couverturier, demeurant rue Mouffetard § Contrat de mariage entre Pierre DUCHASTEL et Geneviève POCQUETOIS, veuve de Pierre de SAINT-JEAN,, dite rue de Lourcine compagnon chapelier[IRE (Guillaume de) maître couverturier, tapissier notié], 3 novembre 1636; MC/ET/XVIII/249; IIII/C/LXII
      contrat de mariage; Duchastel, Pierre; Buire, Guillaume de
    - GARNIER (Simon) demeurant rue de l'Arbalète § Bail à Simon GARNIER par Charles ANGOT,[ Opérateur du roi, demeurant rue de la Monnaie] d'une maison avec jardin, sise rue Mouffetard, pour 3 ans et moyennant 108 lts de loyer annuel, 4 novembre 1636; MC/ET/XVIII/249; IIII/C/LXXVI
      bail; Garnier, Simon; Angot, Charles
    - DUHAMEL (Claude) marchand mégissier, demeurant rue Sanschef, faubourg Saint-Marcel § Inventaire après le décès de Claude DUHAMEL[son père, et en la présence de Pierre TREMBLAY, marchand peaussier, son curateur.][, demeurant rue de la Juiverie] dressé à la requête d'Anne PARMENTIER,[ dite rue Sanschef, faubourg Saint Marcel] sa veuve et exécutrice testamentaire, et de Simon DUHAMEL, marchand mégissier et de Jean DUHAMEL, ses fils et héritiers.[ Inventaire des peaux et outils dudit métier], 5 novembre 1636; MC/ET/XVIII/249; 38 folios; IIII/C/LXXVIII
      inventaire; Duhamel, Claude; Duhamel, Jean; Duhamel, Simon; Parmentier, Anne; Tremblay, Pierre
    - MAÇON maître MERAUT Pierre § Marché de carrières, 5 novembre 1636; MC/ET/XVIII/249; V/C/XVIII
      marché; Meraut, Pierre
    - MAÇON maître GASSEAU Charles § Marché de carrières, 5 novembre 1636; MC/ET/XVIII/249; V/C/XVIII
      marché; Gasseau, Charles
    - LEFEBVRE (Jean) charpentier, demeurant rue de Loursine § Bail par. .. à Louis CHAUSSEAU, tisserand en toile, d'une maison neuve sise rue de Loursine, à l'exception d'une chambre et grenier réservés aux soldats des Gardes du roi, pour 3 ans et moyennant 114 lts de loyer annuel, 5 novembre 1636; MC/ET/XVIII/249; V/C/XX
      bail; Lefèbvre, Jean
    - LA VALLÉE (Léonard) marchand carrier, demeurant Grande rue du faubourg Saint Jacques § Marché avec son associé, Pasquier ADAM, marchand carrier, pour des travaux effectués dans deux carrières louées par Charles GASSEAU et Pierre MERAUT, maîtres maçons., 5 novembre 1636; MC/ET/XVIII/249; V/C/XVIII
      marché; La Vallée, Léonard
    - MERAUT (Pierre) maître maçon. § Association entre. .., Charles GASSEAU, maître maçon et Léonard LAVALLÉE et Pasquier ADAM, marchands carriers pour l'exploitation de 2 carrières appartenant auxdits maçons., 5 novembre 1636; MC/ET/XVIII/249; V/C/XVIII
      Meraut, Pierre; Gasseau, Charles
    - CHAUSSEAU (Louis) tisserand en toile; § Bail à Louis CHAUSSEAU par Jean LEFEBVRE, charpentier, d'une maison sise rue de Lourcine, à l'exception d'une chambre et grenier réservés aux soldats des Gardes du roi, pour 3 ans et moyennant 114 l.ts. de loyer annuel., 5 novembre 1636; MC/ET/XVIII/249; V/C/ XX
      bail; Chausseau, Louis
    - COUVENT des CARMES les Révérends Pères et religieux du § Procuration par les Révérends Pères et religieux du COUVENT des CARMES à frère Pierre HUREAU., 6 novembre 1636; MC/ET/XVIII/249; V/C/XXIIII
      procuration
    - BERNARD (Pierre) maître couvreur de maisons, demeurant rue de Montmorency § Marché de charpenterie et couverture entre. .. et Jacques ROBERT, procureur de Louis LE CIRRIER, sr de Neufchelles, pour une maison appartenant à ce dernier, et moyennant la somme de 150 lts, 9 novembre 1636; MC/ET/XVIII/249; V/C/XXVIII
      marché; Bernard, Pierre
    - COUVREUR de MAISONS maître BERNARD Pierre, demeurant rue de Montmorency § Marché de réfection de toitures avec Jacques ROBERT, procureur de Louis LECIRRIER de Neufchelles, moyennant la somme de 150 lts., 9 novembre 1636; MC/ET/XVIII/249; V/C/XXVIII
      marché; Bernard, Pierre; Robert, Jacques; Lecirrier, Louis de
    - ROBERT (Jacques) Procureur fiscal de la terre et baronnie de Brienne-le-Château § Marché entre Jacques ROBERT comme procureur de Louis LECIRRIER de Neufchelles, et Pierre BERNARD, maître couvreur de maisons., 9 novembre 1636; MC/ET/XVIII/249; V/C/XXVIII
      marché; Robert, Jacques
    - GUJON (Nicolas) Prêtre, chanoine official de Gerberoy-en-Picardie § Bail par Nicolas GUJON à Pierre PORTIER, en libraire, d'une maison rue Chartière, moyennant un loger annuel de 180 lts, et un bail d'une durée de 6 ans., 12 novembre 1636; MC/ET/XVIII/249; V/C/XLI
      bail; Gujon, Nicolas; Portier, Pierre
    - PAUVRES ENFERMÈS de cette ville de Paris § Bail pour 6 ans par les gouverneurs des PAUVRES Enfermés à Gaspard DELAUNAY, maître serrurier, de la maison 'Le pied de biche' moyennant 360 lts de loyer annuel., 20 novembre 1636; MC/ET/XVIII/249; V/C/LXVI
      bail; Delaunay, Gaspard
    - VINCIENNE (Jean de) cordonnier, demeurant à Chambry-en-Multien, près Meaux § Inventaire à la requête de Jean de VINCIENNE après le décès de Philippe MINOT, manoeuvrier, son beau-père, comme tuteur de Philippe MINOT, mineur, enfant du défunt et de feue Anne de VINCIENNE, sa soeur -, 26 novembre 1636; MC/ET/XVIII/249; 5 folios; V°LXXVIII
      inventaire; Vincienne, Jean de
    - BRANCHE (Nicolas) maître tourneur en bois, demeurant proche la porte Saint-Jacques § Règlement par. .. d'un mémoire dû par la Veuve de Jean HUART, vivant maître tourneur en bois, et contrat d'apprentissage de Blaise HUART avec. .. pour 3 ans et sans débours de part ni d'autre., 27 novembre 1636; MC/ET/XVIII/249; V/C/IIII/XX/VI; VII
      contrat d'apprentissage; Branche, Nicolas; Huart, Jean
    - TOURNEUR en BOIS (Apprentissage) § Contrat entre Blaise HUART, fils de feu Jean HUART, maître tourneur en bois, pour 3 ans, avec Nicolas BRANCHE et sans débours de part ni d'autre., 27 novembre 1636; MC/ET/XVIII/249; V/C/IIII/XX/VII
      contrat d'apprentissage; Huart, Blaise; Huart, Jean; Branche, Nicolas
    - LEVASSEUR (Eloy) marchand libraire et imprimeur, demeurant rue Chartière § Contrat d'apprentissage chez Eloy LEVASSEUR de Gilles NININ, fils de Claude NININ, maître coutelier, pour 5 ans et sans débours de part ni d'autre, 28 novembre 1636; MC/ET/XVIII/249; V/C/IIII/XX/X
      contrat d'apprentissage; Levasseur, Eloy
    - CARDO (Etienne) maître et marchand couverturier tapissier-notié, demeurant rue Mouffetard § Inventaire à la requête de Jean CONTAN [marchand boucher, demeurant à Vendron, près Lezy-sur-Ourcq, époux de Marguerite GOUJON, et d'Etienne CARDO].. à cause de sa femme Jeanne GOUJON, après le décès de Pierre GOUJON, couverturier notié, son beau-père. 10 folios - Inventaire des métiers à tapisserie, 29 novembre 1636; MC/ET/XVIII/249; V/C/IIII/XX/XI
      inventaire; Cardo, Etienne; Goujon, Pierre; Contan, Jean
    - BELON (Anne) Avocat en la Cour de Parlement,, propriétaire pour 6 ans et moyennant la somme de 160 lts. de loyer annuel.. demeurant rue des Noyers § Bail par Anne BELON d'une maison et boutique rue de la Verrerie, à Benjamin PICHART, maître horloger demeurant rue de la Verrerie., 1er décembre 1636; MC/ET/XVIII/249; VI/C/V
      bail; Belon, Anne; Pichart, Benjamin
    - CAROUGE (Etiennette) fille majeure, demeurant rue des Prêtres § Contrat de mariage entre Etiennette CAROUGE et Jean LAMBERT, tisserant., 3 décembre 1636; MC/ET/XVIII/249; VI/C/XVII
      contrat de mariage; Carouge, Etiennette; Lambert, Jean
    - PALLU (Louise) demeurant faubourg Saint-Victor § Inventaire après le décès de Louise PALLU veuve de Nicolas DEBAR, à la requête de Jacques HERBIN, tuteur des enfants mineurs des défunts.[ compagnon menuisier, tuteur de Marie et Antoine DEBAR, leurs enfants mineurs.], 4 décembre 1636; MC/ET/XVIII/249; VI/C/XXI
      inventaire; Pallu, Louise; Debar, Nicolas; Herbin, Jacques
    - DELANDON (Jérémie) gagne-denier, demeurant rue Mouffetard § Contrat de mariage entre Jérémie DELANDON et Françoise DUCASTE, fille majeure, 5 décembre 1636; MC/ET/XVIII/249; VI/C/XLV
      contrat de mariage; Delandon, Jérémie; Ducaste, Françoise
    - MOUTON (Geneviève) femme de Jean NASSE, marchand boulanger, demeurant rue de Lourcine § Testament par Geneviève MOUTON et Codicille à ce testament à la date du 17 février 1637, 7 décembre 1636; MC/ET/XVIII/249; VI/C/XLVII
      testament; Mouton, Geneviève
    - PLIER (Noël) maître chauver, demeurant rue Saint-Victor § Inventaire après le décès de Noël PLIER à la requête de Cecile MARCHAND, sa veuve [demeurant rue Saint-Victor]; de Marie HERISSANT, veuve de Georges PLIER, sa belle-fille; de François PLIER, maître taillandier, son fils., 9 décembre 1636; MC/ET/XVIII/249; 4 folios; VI/C/LIII
      inventaire; Plier, Noël; Marchand, Cécile
    - SERONNEN (Paul) § Contrat d'alloüé de Paul SERONNEN chez Balthasar MONCORNET, demeurant rue des Gobelins maître graveur en taille-douce, pour 1 an et moyennant le paiement par le maître au compagnon d'une somme de 80 lts., 11 décembre 1636; MC/ET/XVIII/249; VI/C/LIX
      Seronnen, Paul; Moncornet, Balthazar
    - Contrat de service et d'alloué pour un an à partir du lendemain par Paul Verhoenz [énoncé Veronnen; de la famille des Verhoeven, graveurs ?], compagnon graveur en taille-douce, natif d'Anvers, chez Balthazar Moncornet, graveur en taille-douce, demeurant rue des Gobelins, moyennant 80 l. de gages payables au fur et à mesure du travail. Il s'habillera et se blanchira à ses frais, mais le maître fournira outils, nourriture et logement pendant un an., 11 décembre 1636; MC/ET/XVIII/249
      Documents du Minutier central concernant les peintres, sculpteurs et graveurs au XVIIe siècle (1600-1650), par Marie-Antoinette Fleury et Martine Constans, tome II [études XI à XX, 2445 actes], Paris, Archives nationales, 2010, notice n°1595 (instrument de recherche imprimé dématérialisé, certaines notices sont plus détaillées dans la version intégrale accessible en ligne par la rubrique 'Autres instruments de recherche', voir contexte dans le Plan d’orientation général - Notaires de Paris, guides thématiques du Minutier).
    - GRAVEUR en TAILLE-DOUCE compagnon SERONNEN (Paul) § Contrat d'alloué de. .., 11 décembre 1636; MC/ET/XVIII/249; VI/C/LIX
      Seronnen, Paul
    - DESPAGNY (Jeanne) servante chez Etienne CHAMPENOIS, avocat en la Cour de Parlement, demeurant rue Galande, enseigne 'Les Balances' § Testament de Jeanne DESPAGNY, 13 décembre 1636; MC/ET/XVIII/249; VI/C/LXIII
      testament; Despagny, Jeanne
    - LABBÉ (Marguerite) demeurant rue des Bernardins § Inventaire à la requête de Marguerite LABBÉ après le décès d'Adam DARDENE, son mari, maître cordonnier. 8 folios. Inventaire des outils et marchandises, 18 décembre 1636; MC/ET/XVIII/249; VI/C/LXXV
      inventaire; Labbé, Marguerite
    - DARDENE (Adam) maître cordonnier, demeurant rue des Bernardins + § Inventaire après le décès de Adam DARDENE à la requête de Marie LABBÈ, sa veuve; Inventaire des outils et marchandises, 18 décembre 1636; MC/ET/XVIII/249; 8 folios; VI/C/LXXV
      inventaire; Dardene, Adam
    - BOUSSEL (Aubin) marchand boulanger fils d'Abraham BOUSSEL, marchand boulanger et de Elizabeth de la Vigne, demeurant avec les parents rue Mouffetard § Contrat de mariage entre Aubin BOUSSEL et Marie TOUSSAINT., 21 décembre 1636; MC/ET/XVIII/249; VI/C/IIII/XX/XVII
      contrat de mariage; Boussel, Aubin
    - ERIEN (Jeanne) demeurant rue du Bon Puits § Donation entre vifs entre Jeanne ERIEN et Louis MARIE, maçon, son mari., 21 décembre 1636; MC/ET/XVIII/249; VI/C/IIII/XX/XV
      donation; Marie, Louis; Erien, Jeanne
    - MOULIN de CROULEBARBE à Saint Marcel-les-Paris § Contrat de mariage de Marie TOUSSAINT, fille de Gilles TOUSSAINT, meunier au MOULIN de CROULEBARBE avec Aubin BOUSSEL, marchand boulanger rue Mouffetard., 21 décembre 1636; MC/ET/XVIII/249; VI/C/ IIII/XX/XVII
      contrat de mariage; Toussaint, Marie
    - MESSAGERIES de Paris à Lyon § Sommations faites par Jean COINARD, représentant François PETIT, marchand, de Lyon à Catherine MALAYE, veuve DU BOIS, maîtresse des MESSAGERIES de Paris à Lyon. Le destinataire d'un polis, Jean COLLAS, marchand à Roanne, a porté plainte pour non-réception et la maîtresse de Messageries est rendue responsable des dégâts ou de la perte de ce colis., 24 décembre 1636; MC/ET/XVIII/249; VII/C/IIII
    - PROUIN (Spire) logé au Presbytère de l'église Saint-Hipolyte et autrefois serviteur de Gabriel COULOMP, prêtre § Testament de Spire PROUIN, 26 décembre 1636; MC/ET/XVIII/249; VII/C/XVIII
      testament; Prouin, Spire
    - THOINET (Quentienne) fille majeure au service d'Antoine BERTRAND, et marchand de bois, demeurant en son loges rue de la Bûcherie § Contrat de mariage entre Quentienne THOINET et François BORDIER, compagnon boucher.[ demeurant rue Saint Martin], 28 décembre 1636; MC/ET/XVIII/249; VII/C/XXIII
      contrat de mariage; Thoinet, Quentienne; Bordier, François